臺灣臺北地方法院民事裁定
110年度店簡字第1717號
原      告  劉姿辰  
訴訟代理人  陳逸融律師
被      告  鍾京倍  
訴訟代理人  陳家慶律師
追 加 被告  林順鐘  
訴訟代理人  呂紹聖律師
上列當事人間請求損害賠償事件，原告為訴之追加，本院裁定如
下：
    主  文
原告追加之訴及其假執行之聲請均駁回。
追加之訴訴訟費用由原告負擔。
    理  由
一、按「訴狀送達後，原告不得將原訴變更或追加他訴。但有下
    列各款情形之一者，不在此限：一、被告同意者。二、請求
    之基礎事實同一者。三、擴張或減縮應受判決事項之聲明者
    。四、因情事變更而以他項聲明代最初之聲明者。五、該訴
    訟標的對於數人必須合一確定時，追加其原非當事人之人為
    當事人者。六、訴訟進行中，於某法律關係之成立與否有爭
    執，而其裁判應以該法律關係為據，並求對於被告確定其法
    律關係之判決者。七、不甚礙被告之防禦及訴訟之終結者。
    」民事訴訟法第249條第1項前段定有明文。又訴之變更或追
    加，如新訴不得行同種之訴訟程序者，不得為之。民事訴訟
    法第257 條後段亦有明文。所謂「請求之基礎事實同一」者
　　，係指變更或追加之訴與原訴之原因事實，有其社會事實上
    之共通性及關聯性，而就原請求所主張之事實及證據資料，
    於變更或追加之訴得加以利用，且無害於他造當事人程序權
    之保障，俾符訴訟經濟者稱之（最高法院91 年度台抗字第6
    48號、101 年度台抗字第404號裁定意旨參照）。法律所以
    限制原告於起訴後為訴之變更或追加者，旨在保護被告之利
    益及防止訴訟之延滯，前者在於保障被告主觀上之訴訟權，
    後者在於確保法院客觀上應適時審理之公共利益，是判別訴
    之變更、追加，有無妨礙被告之防禦及訴訟之終結，應以變
    更、追加後之訴，需否重新認定原告起訴之事實及另行蒐集
　　訴訟資料為斷。
二、本件原告原起訴主張被告鍾京倍前介紹其向林順鐘購買土地
    ，嗣後林順鐘陷於給付不能，經解約後，林順鐘委託被告鍾
    京倍返還價金新臺幣(下同)50萬元及原告墊付之代辦費2 萬
    8000元，惟被告鍾京倍僅轉交予原告10萬元，尚有42萬8000
    元未給付，故依民法侵權行為、委任契約之法律關係，請求
    被告鍾京倍返還42萬8000元，及自起訴狀繕本送達翌日起至
    清償日止，按週年利率百分之5計算之利息。嗣原告於民國1
    11 年8月22日具狀追加林順鐘為被告，以其與林順鍾之買賣
    契約關係，起訴請求林順鐘應給付原告202萬8000元，及自
    民事訴之追加暨準備二狀送達翌日起至清償日止，按週年利
    率百分之5計算之利息。
三、經查，被告亦未同意原告所為之追加，且原告原起訴請求被
    告鍾京倍給付42萬8000元，依民事訴訟法第427條第1項規定
    ，應依簡易訴訟程序審理；而其追加之訴，請求金額逾50萬
    元，非適用簡易程序之案件，而應適用通常訴訟程序，其追
    加之訴與原訴不得行同種之訴訟程序。況原告之本訴係本於
    侵權行為、委任契約等法律關係，請求被告鍾京倍賠償上開
    款項；追加之訴則係依買賣契約之法律關係，請求被告林順
    鐘返還簽約金及相關費用，其原訴與追加之訴請求之基礎事
    實非屬同一，所應調查之證據及訴訟資料不同，證據資料亦
    不具同一性或一體性，無從於訴訟程序中一併利用，需另就
    追加之訴進行證據調查、言詞辯論，有礙於被告之防禦及訴
    訟之終結。是以，原告追加之訴，於法未合，應予駁回。
四、依民事訴訟法第249 條第1項第6款，第95條，第78條，裁定
　　如主文。　　
中　　華　　民　　國　　111 　年　　9 　　月　　30　　日
                  臺灣臺北地方法院新店簡易庭
                              法　官　張淑美
以上為正本係照原本作成
如對本裁定抗告須於裁定送達後10日內向本院提出抗告狀，並繳
納抗告費新臺幣1,000元。
中　　華　　民　　國　　111 　年　　9 　　月　　30　　日
                              書記官  馮姿蓉